臺灣基隆地方法院刑事裁定　　　　　　　　　　　　九十一年度交聲字第一一八號
　　原處分機關　交通部公路總局臺北區監理所基隆監理站
　　異　議　人
　　即受處分人　乙○○
右列受處分人因違反道路交通管理處罰條例案件，對於交通部公路總局臺北區監理所
基隆監理站於中華民國九十一年六月二十四日所為之裁決（原處分案號：基監字第裁
四二─ＺＡ0000000號），聲明異議，本院裁定如左：
    主      文
原處分撤銷。
乙○○汽車行駛於高速公路，而不遵管制之規定，處罰鍰新臺幣參仟元，並記違規點
數壹點。
    理      由
一、原處分意旨略以：異議人乙○○於民國九十年六月三日上午七時五十四分許，在
    國道一號高速公路南下車道三十二公里處違規超速，為警依法舉發，核無不當，
    爰依道路交通管理處罰條例第三十三條第一項之規定，裁處罰鍰新臺幣（下同）
    六千元，並依同條例第六十三條第一項之規定，記違規點數一點等語。
二、異議意旨則略以：異議人自始至終概未曾收受員警寄發之舉發違反道路交通管理
    事件通知單，從而，原處分機關無故加重裁處異議人罰鍰六千元，異議人自難甘
    服，爰請求撤銷原處分等語。
三、按汽車行駛於高速公路或設站管制之道路，而不遵管制之規定者，處汽車駕駛人
    新臺幣三千元以上六千元以下罰鍰，道路交通管理處罰條例第三十三條第一項定
    有明文。再按送達由行政機關自行或交由郵政機關送達；送達，於應受送達人之
    住居所，事務所或營業所為之；送達，不能依前二條規定為之者，得將文書寄存
    送達地之地方自治或警察機關，並作送達通知書二份，一份黏貼於應受送達人住
    居所、事務所、營業所或其就業處所門首，另一份交由鄰居轉交或置於該送達處
    所信箱或其他適當位置，以為送達；前項情形，由郵政機關為送達者，得將文書
    寄存於送達地之郵政機關，行政程序法第六十八條第一項、第七十二條第一項前
    段、第七十四條第一項、第二項亦有明白規定。
四、經查：異議人於前揭時間，以每小時一百零四公里之高速，行駛於速限每小時九
    十公里之國道一號高速公路南下車道三十二公里處等事實，有舉發照片乙幀在卷
    可稽，且為異議人所不否認，是異議人於前揭時、地超速違規之事實，洵堪認定
    。又本件舉發違反道路交通事件通知單係以「臺北縣瑞芳鎮○○○路員山巷三號
    之三」為其郵務送達地址乙節，業經證人甲○○即本件舉發員警於本院調查時到
    庭結證屬實，且有中華民國郵政九十年十一月二十六日大宗掛號函件影本乙件在
    卷可按；然則，異議人之住所地址，自八十八年十一月二十六日起，即係設於「
    臺北縣瑞芳鎮○○○路員山巷三之三號三樓」之事實，亦據本院核閱其身分證無
    訛，並有法務部戶役政連結作業系統查詢表乙紙在卷可參；而「臺北縣瑞芳鎮○
    ○○路員山巷三之三號」與「臺北縣瑞芳鎮○○○路員山巷三之三號三樓」係分
    屬不同住戶居住使用乙情，亦據本院職權向臺北縣警察局瑞芳分局函查屬實，且
    有臺北縣政府警察局瑞芳分局九十一年十月九日瑞警刑字第０九一００一五九三
    九號函件正本乙紙及戶號分別為Ｙ0000000、Ｆ0000000號戶口卡
    片影本各乙紙在卷可考，是以，本件舉發違反道路交通事件通知單之送達地址尚
    非異議人之住居所乙節，亦堪可認定。前揭舉發違反道路交通事件通知單既未以
    異議人之住居所為其送達處所，是其送達自難認為合法，從而，異議人辯稱未曾
    收受前揭舉發違反道路交通事件通知單等語，尚非無稽，堪可採信。異議人於前
    揭時、地違規超速之事實，雖可認定如前所述，然異議人既未合法收受通知，則
    本即難期異議人於舉發違反道路交通管理事件通知單所載期限以內，自動到場繳
    交罰款，從而，原處分機關以異議人有前揭違規事實而未於期限內自動繳交罰款
    為由，逕自裁處異議人以六千元之最高罰鍰額度，自屬過苛，而顯有不當，異議
    人據此為由向本院聲明異議，為有理由，爰撤銷原處分，並依前揭規定自為裁定
    如主文第二項所示。
五、據上論斷，應依道路交通案件處理辦法第二十條前段，道路交通管理處罰條例第
    三十三條第一項、第六十三條第一項，裁定如主文。
中      華      民      國      九十一      年      十      月  三十一  日
                                臺灣基隆地方法院交通法庭
                                      法  官  王  慧  惠
右正本證明與原本無異。
對於本件裁定如有不服，應於收受送達後五日內，向本院提出抗告書狀，敘述抗告之
理由，抗告於臺灣高等法院。
                                      書記官  陳  俊  德
中      華      民      國      九十一      年      十一    月    四    日
